【裁判字號】    99,抗,1117
【裁判日期】    991025
【裁判案由】    聲請法官迴避
【裁判全文】
臺灣高等法院刑事裁定                  99年度抗字第1117號
抗  告  人
即 聲 請人 謝謝國際聯合律師事務所
兼代 表 人  甲○○
相  對  人  劉煌基  係臺灣臺北地方法院法官
            賴淑美  同上
            葉力旗  同上
上列抗告人因聲請法官迴避案件，不服臺灣臺北地方法院中華民
國99年7 月30日裁定（99年度聲字第1106號），提起抗告，本院
裁定如下：
    主  文
抗告駁回。
    理  由
一、抗告意旨略以：請由附件戊戊（將補提）之優秀法官承辦，
    請「國外A案」、「國外B案」及附件戊戊暨士荒刑事及附民
    所列被告及壞推事迴避；李宜娟已被聲請迴避，在迴避案確
    定終局前之濫判無效；原審未對謝謝國際聯合律師事務所為
    裁判，係已受請求事項未予裁判之當然違背法令等語。
二、按「當事人遇有左列情形之一者，得聲請推事（即法官）迴
    避：一、推事有前條情形而不自行迴避者。二、推事有前條
    以外情形，足認其執行職務有偏頗之虞者」，刑事訴訟法第
    18條，定有明文。刑事訴訟法第18 條第2款所謂足認法官執
    行職務有偏頗之虞，係指法官於訴訟之結果有利害關係或與
    當事人有親交嫌怨等客觀事實，足以使人疑其將為不公平之
    審判者而言（最高法院70年臺抗字第174 號判例意旨）。次
    按「推事被聲請迴避者，除因急速處分或以第18條第2 款為
    理由者外，應即停止訴訟程序」，刑事訴訟法第22條亦有明
    文。亦即，以非應自行迴避之事由聲請法官迴避者，為免訴
    訟遲延，毋庸停止訴訟程序之進行。
三、經查：
(一)原裁定認抗告人即聲請人謝謝國際聯合律師事務所非訴訟當
    事人，無聲請法官迴避之權。抗告人即聲請人甲○○依其主
    觀判斷，未提出具體事證，足證承辦之法官即相對人有偏頗
    、不能公平審理之虞；並以聲請狀中未指明楊仁壽等人有何
    案件而聲請迴避。是此部分抗告，均業經原裁定詳加審酌，
    並載明理由依據，抗告人猶執前詞，提起抗告，指摘原裁定
    不當，自難憑採。
(二)抗告意旨顯係以原審法官有刑事訴訟法第18條第2 款執行職
    務有偏頗之虞為理由，聲請迴避，依同法第22條規定，原審
    法官於受理案件後，仍得依法續行審理，毋庸停止訴訟程序
    。抗告意旨所指，於迴避案確定前之裁判均無效云云，於法
    未合，即無足採。
(三)抗告意旨另對國外A案、國外B案及附件戊戊暨士荒刑事及附
    民所列被告及法官聲請迴避，惟查此部分聲請人於原審並未
    主張及說明，且非本件其在原審聲請迴避之法官，係對原審
    所未裁定之事項提起抗告，顯不合法。
(四)綜上，原裁定駁回聲請人之聲請，尚無不合。聲請人抗告意
    旨，或誤解法律規定，或仍執陳詞，對原裁定已說明之事項
    ，徒憑己見，再為爭執，均難認為有理由，自應予駁回。
據上論斷，應依刑事訴訟法第411條前段、第412條，裁定如主文
。
中    華    民    國    99    年    10    月    25    日
                  刑事第五庭  審判長 法  官  李英勇
                                     法  官  崔玲琦
                                     法  官  劉秉鑫
以上正本證明與原本無異。
不得再抗告。
                                     書記官  蔡宜蓁
中    華    民    國    99    年    10    月    27    日

司法院資訊處製作；財團法人民間司法改革基金會備份。
